臺灣桃園地方法院刑事判決　　　　　　　99年度易字第1189號
公　訴　人　臺灣桃園地方法院檢察署檢察官
被　　　告　李善郎
上列被告因竊盜等案件，經檢察官提起公訴（99年度偵字第2830
8號、第30890號），被告為有罪之陳述，經本院裁定進行簡式審
判程序，判決如下：
    主  文
李善郎竊盜，累犯，處有期徒刑壹年。又竊盜，未遂，累犯，處
有期徒刑捌月。又以加害身體之事，恐嚇他人致生危害於安全，
共貳罪，均累犯，各處有期徒刑月。應執行有期徒刑貳年。
    事  實
一、李善郎前於民國97年間因竊盜案件，經本院分別以97年度壢
    簡字第1178號判決、97年度審簡字第246 號判決，各判處有
    期徒刑4月確定，嗣上揭2罪經接續執行，甫於98年6 月15日
    縮刑期滿執行完畢。詎猶不知悔改，其係李金生之子，渠等
    具有家庭暴力防治法第3條第3款之家庭成員關係；然李善郎
    因缺錢花用，遂先後而為下列犯行：(一)其意圖為自己不法之
    所有，於99年9月25日下午3時10分許，在母親李周蘭英所有
    址設桃園縣楊梅市○○○路102 號加蓋鐵皮屋內，以徒手方
    式，竊取屋內屬於李金生所有之鋁門窗15個，得手後持往變
    賣；(二)其於上述時地，因李金生查覺而前往制止時，雙方發
    生口角，李善郎竟基於恐嚇之犯意，對李金生恫稱：「你要
    小心一點」等語，以此加害身體之事，使李金生心生畏懼，
    致生危害於安全；(三)其意圖為自己不法之所有，於同年11月
    29日晚間6 時30分許，在上址鐵皮屋頂樓，正以徒手方式欲
    竊取Ｃ型鋼架2 支時，適李金生發現後制止而未能得逞；(四)
    其於上述時地，因制止過程中雙方復起口角，李善郎另基於
    恐嚇之犯意，對李金生嚇稱：「你要小心一點」等語，以此
    加害身體之事，使李金生心生畏懼，致生危害於安全。
二、案經李金生訴由桃園縣政府警察局楊梅分局報請臺灣桃園地
    方法院檢察署檢察官偵查起訴。
    理  由
一、本案被告李善郎所犯係死刑、無期徒刑或最輕本刑為3 年以
    上有期徒刑以外之罪，其於準備程序中就被訴事實為有罪之
    陳述，經本院告知簡式審判程序之旨，並聽取檢察官及被告
    之意見後，爰依刑事訴訟法第273條之1第1 項規定裁定進行
    簡式審判程序，合先敘明。
二、訊據被告李善郎對上揭犯行坦承不諱，核與證人即告訴人李
    金生於警詢時、偵查中指訴情節相符，且有桃園縣政府建設
    局使用執照、個人戶籍資料查詢結果、贓物認領保管條、現
    場照片等在卷可稽，足徵被告任意性之自白，核與事實相符
    ，應屬可信。是本案事證明確，被告犯行堪以認定。
三、查被告李善郎向告訴人李金生先後恫嚇：「你要小心一點」
    等語，意味告訴人身體將遭受危害，自足致生危害於告訴人
    之安全，復被告為告訴人之子，屬家庭暴力防治法第3條第3
    款之家庭成員關係，故被告對於告訴人故意實施精神上不法
    侵害之家庭暴力行為，核其就事實欄一、(二)、(四)所為，均係
    犯刑法第305 條恐嚇危害安全罪，依家庭暴力防治法2條第2
    款之規定，皆應論以家庭暴力罪。又被告就事實欄一、(一)所
    為，係犯刑法第320條第1項之竊盜既遂罪；另就事實欄一、
    (三)所為，雖已著手竊取Ｃ型鋼架，但旋為告訴人制止而未能
    得逞，屬未遂階段，核係犯同法第320 條第3項、第1項之竊
    盜未遂罪。再被告所犯上揭各罪，犯意各別、行為互異，為
    數行為，應予分論併罰。另被告前於97年間因竊盜案件，經
    本院分別以97年度壢簡字第1178號判決、97年度審簡字第24
    6號判決，各判處有期徒刑4月確定，嗣上揭2 罪經接續執行
    ，甫於98年6 月15日縮刑期滿執行完畢等情，有臺灣高等法
    院被告前案紀錄表1份附卷足考，其受有期徒刑執行完畢，5
    年內故意再犯本案上揭有期徒刑以上之罪，均為累犯，皆應
    依刑法第47條第1 項規定加重其刑。復被告已著手於事實欄
    一、(三)竊盜之犯罪行為實行而不遂，為未遂犯，應依同法第
    25條第2 項規定，就此部分按既遂犯之刑減輕之，並先加後
    減之。爰審酌被告正值青壯，竟不思以正常管道賺取財物，
    而以此竊盜行徑為之，且對其父即告訴人為前開恐嚇話語，
    惡性非輕，且未能身躬反省自己不是，於理難容，但念被告
    犯後尚能坦承犯行，或有悔意，另兼衡被告犯罪之手段、生
    活狀況、智識程度等一切情狀，認檢察官就事實欄一、(一)至
    (四)各罪，分別具體求處有期徒刑1年、3月、8月、3月，尚屬
    妥適，遂量處如主文所示之刑，並定其應執行之刑。
據上論斷，應依刑事訴訟法第273條之1 第1項、第299條第1項前
段，刑法第320條第1項、第3項、第305條、第47條第1 項、第25
條第2項、第51條第5款，刑法施行法第1條之1第1項、第2項前段
，判決如主文。
本案經檢察官黃俊華到庭執行職務。
中    華    民    國   100    年    2     月    17    日
                  刑事第六庭    法  官  黃翊哲
以上正本證明與原本無異。
如不服本判決，應於判決送達後10日內向本院提出上訴書狀（應
附繕本），並應敘述具體理由，其未敘述上訴理由者，應於上訴
期間屆滿後20日向本院內補提理由書，上訴於臺灣高等法院。
                                書記官  蔡紫凌
中    華    民    國   100    年    2     月    17    日
附錄本判決論罪科刑法條：
刑法第305條
以加害生命、身體、自由、名譽、財產之事，恐嚇他人致生危害
於安全者，處2年以下有期徒刑、拘役或300元以下罰金。
刑法第320條
意圖為自己或第三人不法之所有，而竊取他人之動產者，為竊盜
罪，處5年以下有期徒刑、拘役或500元以下罰金。
意圖為自己或第三人不法之利益，而竊佔他人之不動產者，依前
項之規定處斷。
前2項之未遂犯罰之。
（罰金部分，依刑法施行法第1條之1第1項、第2項前段規定，貨
幣單位均變更為新臺幣，且金額皆提高為30倍）